【裁判字號】    90,訴,84
【裁判日期】    900320
【裁判案由】    違反毒品危害防制條例
【裁判全文】
臺灣雲林地方法院刑事判決
    公  訴  人  臺灣雲林地方法院檢察署檢察官
    被      告  甲○○
右列被告因違反毒品危害防制條例案件，經檢察官提起公訴（八十九年度毒偵字第二
○○三號），本院判決如左：
    主  文
甲○○施用第壹級毒品，累犯，處有期徒刑玖月；又施用第貳級毒品，累犯，處有期
徒刑柒月。應執行有期徒刑壹年貳月。
    事  實
一、甲○○前於民國（下同）八十四年間因違反麻醉藥品管理條例等案件，經台灣雲
    林地方法院以八十四年度易字第一九六號判處有期徒刑四月確定，於八十八年二
    月七日執行完畢，竟不知警惕，猶因施用毒品案件，先後二次經裁定送觀察勒戒
    後，均認無繼續施用之傾向，分別由台灣雲林地方法院於八十七年八月三日以八
    十七年度訴字第一二九號判決免刑，及臺灣雲林地方法院檢察署檢察官於八十八
    年四月十七日以八十八年度偵字第一五六三號不起訴處分確定。詎甲○○仍不知
    悔改，於上開不起訴處分確定後五年內，復於八十九年九月十六日或前四日之某
    時，在不詳地點施用第一級毒品海洛因及第二級毒品安非他命。為警於同年九月
    十六日十七時，在雲林縣虎尾鎮興中里新好運釣魚池查獲，經採尿檢驗，呈嗎啡
    及安非他命陽性反應，始查知上情，甲○○並經本院於九十年一月十八日，以九
    十年度毒聲字第六○號裁定撤銷停止戒治。
二、案經雲林縣警察局移送臺灣雲林地方法院檢察署檢察官偵查起訴。
    理  由
一、訊據被告甲○○矢口否認有於右揭時、地施用第一級毒品海洛因及第二級毒品安
    非他命之事實，辯稱：自上次觀察勒戒出來後，就未再施用海洛因及安非他命云
    云。經查，被告於八十九年九月十六日為警查獲時，經警對其採集尿液，送驗結
    果，呈甲基安非他命及嗎啡陽性反應，有雲林縣衛生局煙毒尿液檢驗成績書一紙
    在卷可稽，而上開尿液檢驗結果，因係以人工與儀器兩種方式並行，倘二檢驗結
    果不一致時，則再送行政院衛生署管制藥品管理局複驗，該局之複驗係採器相層
    析質譜儀分析法，此有上開雲林縣衛生局煙毒尿液檢驗成績書上所蓋印之「本案
    係依據行政院衛生署管制藥品管理局管藥密字第八八四三一號函予以判定」戳章
    及本院洽辦公務電話紀錄一紙在卷可憑。按「尿液毒品檢驗，若能使用先進之氣
    相層析質譜儀分析法確認，則可完全排除偽陽性之干擾，為目前最具公信力的檢
    驗方法」，為法務部調查局八十七年九月二十九日（八七）發技（一）字第八七
    ０七四五七四號函所揭示，足見上開檢驗方法可完全排除偽陽性之干擾，其鑑驗
    結果堪以採信。次按吸食安非他命或海洛因時，可造成空氣中懸浮之安非他命或
    海洛因，而由呼吸道吸入體內，有可能會造成類似自行吸食時之效果，此時，空
    氣中之藥物濃度，將是導致二手吸食者是否呈現尿液測試陽性反應之重要因素。
    如吸食時之密閉空間愈小，旁人吸食量愈多，相處時愈久，與吸食者距離愈近，
    則受影響之可能性始愈大，此固有台北榮民總醫院 (86)北總內字第○五○五九
    號函可稽，被告甲○○雖辯稱當時發現有釣客在工寮內施用毒品，伊待在工寮內
    約二十分鐘之久云云，然被告即使坐於施用毒品之釣客旁，所吸到之海洛因及安
    非他命氣體應不足以使尿液呈甲基安非他命及嗎啡陽性反應，是其上開辯解，尚
    不足採。再按「甲基安非他命經口服後約百分之七十於二十四小時內自尿液中排
    出，約百分之九十於九十六小時內自尿液中排出；海洛因經注射入人體後，尿液
    中平均可檢驗出嗎啡之時限為二十六小時，此有行政院衛生署藥物食品檢驗局八
    一藥檢壹字第○○一一五六、八一一四八八五號函可參。揆諸上開說明，被告於
    八十九年九月十六日採尿時起回溯前二十六小時及九十六小時內某二不詳時間，
    在不詳處所，有施用第一級毒品海洛因、第二級毒品安非他命之犯行應堪認定。
    被告空言否認並未施用海洛因及安非他命云云，顯係事後卸責之詞，不足採信。
    本件事證明確，被告犯行堪以認定。
二、查被告前因施用毒品案件，先後二次經裁定送觀察勒戒後，均認無繼續施用之傾
    向，分別由台灣雲林地方法院於八十七年八月三日，以八十七年度訴字第一二九
    號判決免刑，及臺灣雲林地方法院檢察署檢察官於八十八年四月十七日，以八十
    八年度偵字第一五六三號不起訴處分確定，被告繼又於八十九年九月間，因本件
    施用毒品案件，經本院以九十年度毒聲六○號裁定令入戒治處所施以強制戒治一
    年，有上開免刑判決、不起訴處分書、台灣雲林地方法院檢察署刑案資料查註紀
    錄表一份、本院被告全國前案紀錄表及台灣高等法院被告全國前案紀錄表在卷足
    憑。被告於上開免刑判決及不起訴處分後五年內再犯本件施用第一級毒品海洛因
    及第二級毒品安非他命罪，為三犯，核其所為，係犯毒品危害防制條例第十條第
    一項、第二項之施用毒品罪行。其施用第一級、第二級毒品而非法持有海洛因、
    安非他命之低度行為，應為各該施用第一級毒品、第二級毒品之行為所吸收，不
    另論罪。查被告前因違反麻醉藥品管理條例等案件，經台灣雲林地方法院以八十
    四年度易字第一九六號判處有期徒刑四月確定，於八十八年二月七日執行完畢，
    有臺灣高等法院被告全國前案紀錄表附卷可稽，於五年以內再犯本件最重本刑為
    有期徒刑以上之罪，為累犯，應依刑法第四十七條之規定加重其刑。爰審酌被告
    於二次觀察、勒戒後，仍未戒斷其施用毒品之惡習，及其犯罪之動機、目的、手
    段、犯罪後猶飾詞圖卸，尚無悔意等一切情狀，各量處如主文所示之刑，並定其
    應執行之刑，以資懲儆。
據上論斷，應依刑事訴訟法第二百九十九條第一項前段，毒品危害防制條例第十條第
一項、第二項，刑法第十一條前段、第四十七條、第五十一條第五款，判決如主文。
本案經檢察官王淑月到庭執行職務。
中      華      民      國      九十      年      三      月    二十    日
                                         臺灣雲林地方法院刑事第二庭
                                             法  官  冷  明  珍
右正本證明與原本無異
如不服本判決，應於判決送達後十日內，向本院提出上訴狀。（須附繕本）
                                             書記官  周  麗  雲
中      華      民      國      九十      年      三      月二十    日
毒品危害防制條例第十條
施用第一級毒品者，處六月以上五年以下有期徒刑。
施用第二級毒品者，處三年以下有期徒刑。


司法院資訊處製作；財團法人民間司法改革基金會備份。
